臺灣高等法院刑事裁定
111年度抗字第221號
抗  告  人  
即  受刑人  蔡東儒



上列抗告人即受刑人因聲請定其應執行刑案件，不服臺灣新北地
方法院110年度聲字第2844號中華民國110年12月3日裁定，提起
抗告，本院裁定如下：
    主  文
抗告駁回。                                             
    理  由
一、原裁定意旨略以：抗告人即受刑人蔡東儒因詐欺等案件，經
    法院先後判處如附表所示之刑，業已確定在案，有如附表所
    示所示裁判及本院被告前案紀錄表在卷可證，茲檢察官聲請
    定其執行之刑，經審核認屬正當。爰審酌抗告人所犯如附表
    所示之犯罪類型，其中附表編號一至七、九所示各罪均係加
    重詐欺罪，行為態樣相仿，所侵害者均非具有不可替代性、
    不可回復性之個人法益，責任非難重複度較高，並審酌附表
    編號二至七業經定應執行有期徒刑3年，再就附表所示10罪
    為整體之非難評價及參酌抗告人於原審所陳之意見後，裁定
    抗告人應執行有期徒刑7年10月等語。
二、抗告意旨略以：定刑雖屬法院自由裁量事項，然非概無拘束
    ，法院為定刑時仍不得逾越外部界限及內部界限；而連續犯
    刪除後，固回歸數罪併罰，但法院於定刑時仍應謹守比例原
    則，以符公平正義及人民法律感情。又實務上就具體個案所
    定之執行刑，亦不乏大幅減低之個案。爰請撤銷原裁定，給
    予抗告人更為有利之裁定，以讓抗告人有悔過自新之機會云
    云。
三、按數罪併罰，有二裁判以上宣告多數有期徒刑者，於各刑中
    之最長期以上，各刑合併之刑期以下，定其應執行之刑期，
    但不得逾30年，刑法第51條第5款、第53條規定甚明。次按
    刑事訴訟法第370條第2項、第3項，已針對第二審上訴案件
    之定應執行之刑，明定有不利益變更禁止原則之適用；而分
    屬不同案件之數罪併罰有應更定執行刑之情形，倘數罪之刑
    ，曾經定其執行刑，再與其他裁判宣告之刑定其應執行刑時
    ，在法理上亦應同受此原則之拘束。亦即，另定之執行刑，
    其裁量所定之刑期，不得較重於前定之執行刑加計後裁判宣
    告之刑之總和。法院於裁量另定應執行之刑時，祗須在不逸
    脫上開範圍內為衡酌，而無全然喪失權衡意義或其裁量行使
    顯然有違比例原則之裁量權濫用之例外情形，並不悖於定應
    執行刑之恤刑目的者，即無違裁量權之內部界限（最高法院
    110年度台抗字第475號裁定意旨參照）。
四、經查：
  ㈠抗告人所犯如附表所示之10罪，業經法院先後判處如附表所
    示之刑，且其中附表編號二至七所示罪刑，經判處應執行有
    期徒刑3年，並於如附表所示日期分別確定在案，有各該裁
    判及本院被告前案紀錄表在卷可按。檢察官因而向原審法院
    聲請就附表所示各罪定其應執行之刑，經原審審核認聲請為
    正當，乃參考抗告人關於定刑之意見，並衡酌抗告人犯罪行
    為之不法與罪責程度、各罪彼此間之關聯性、非難重複程度
    暨所反映之抗告人人格特性等情，尊重各該確定判決之原裁
    判法院本於罪刑相當原則所量定之刑度，定其應執行有期徒
    刑7年10月，係在各刑中之最長期（即4年）以上，各刑合併
    之刑期（即15年4月）以下，復未逾附表各編號前所定之應
    執行刑加計其他裁判所處刑期之總和（即附表編號二至七所
    定之應執行刑3年，加計附表編號一、八、九、十所示之有
    期徒刑1年2月、4年、8月、6月，合計為9年4月），符合量
    刑裁量之外部性界限及內部性界限，要屬法院裁量職權之適
    法行使，且與法律規範之目的、精神、理念及法律秩序亦不
    相違背，核無不當。
　㈡抗告人雖執前開情詞，指摘原裁定所定應執行刑過重云云。
    然抗告人所犯如附表所示各罪，附表編號八所示為販賣第三
    級毒品罪，附表編號十所示為恐嚇取財罪，其餘均屬加重詐
    欺（未遂）罪，三者犯罪類型不同，所侵害法益並不相同，
    責任非難重複程度較低，各自侵害法益之加重效應較為獨立
    ；而被告所犯多次加重詐欺（未遂）罪皆約係在107年9月間
    所為，時間密接，透過各罪所顯示之犯罪人格雖大致相同，
    但其加重詐欺行為係侵害各不相同之個人財產法益，各罪間
    之關係仍具相當獨立性，從而原審本此意旨，綜合考量斟酌
    後，對抗告人所犯如附表所示之罪刑再給予適度之刑罰折扣
    ，而裁定前揭之應執行刑，難認有失權衡意義而有裁量權濫
    用之情形。至抗告意旨另以：實務上就具體個案所定之執行
    刑，亦不乏大幅減低之情形云云。然不同個案，其犯罪類型
    、情節俱不相同，所為刑罰之量定自屬有別，尚難遽以比附
    援引，執為原裁定有何違誤之論據。
五、綜上所述，抗告意旨指摘原裁定定刑不當，請求另為有利抗
    告人之裁判云云，難認可採，核其抗告為無理由，應予駁回
    。　　
據上論斷，依刑事訴訟法第412條，裁定如主文。　　
中　　華　　民　　國　　111 　年　　2 　　月　　11　　日
　　　　　　　　　刑事第九庭  審判長法　官  潘翠雪
　　　　　　　　　　　　　　　　　  法　官  陳俞婷
　　　　　　　　　　　　　　　　　  法　官  陳信旗
以上正本證明與原本無異。
如不服本裁定，應於收受送達後5日內向本院提出再抗告狀。
                                    書記官  董佳貞
中　　華　　民　　國　　111 　年　　2 　　月　　11　　日
附表：
編號  一 二 三 罪名  加重詐欺罪 加重詐欺罪 加重詐欺罪 宣告刑  有期徒刑1年2月 有期徒刑1年10月 有期徒刑1年8月 犯罪日期  107年9月10日前某日 107年9月6日 107年9月3日 最 後 事 實 審 法院、 案號 臺灣新北地方法院107年度訴字第1041號 臺灣新北地方法院108年度審訴字第1520號 臺灣新北地方法院108年度審訴字第1520號  判決日期 108年3月27日 108年11月18日 108年11月18日 確 定 判 決 法院、 案號 臺灣新北地方法院107年度訴字第1041號 臺灣新北地方法院108年度審訴字第1520號 臺灣新北地方法院108年度審訴字第1520號  確定日期 108年8月8日 108年12月16日 108年12月16日 

編號  四 五 六 罪名  加重詐欺罪 加重詐欺罪 加重詐欺罪 宣告刑  有期徒刑1年8月 有期徒刑1年6月 有期徒刑1年2月 犯罪日期  107年9月6日 107年9月5日 107年9月6日 最 後 事 實 審 法院、 案號 臺灣新北地方法院108年度審訴字第1520號 臺灣新北地方法院108年度審訴字第1520號 臺灣新北地方法院108年度審訴字第1520號  判決日期 108年11月18日 108年11月18日 108年11月18日 確 定 判 決 法院、 案號 臺灣新北地方法院108年度審訴字第1520號 臺灣新北地方法院108年度審訴字第1520號 臺灣新北地方法院108年度審訴字第1520號  確定日期 108年12月16日 108年12月16日 108年12月16日 
編號  七 八 九 罪名  加重詐欺罪 販賣第三級毒品罪 加重詐欺未遂罪 宣告刑  有期徒刑1年2月 有期徒刑4年 有期徒刑8月 犯罪日期  107年9月3日 108年4月25日 107年9月10日 最 後 事 實 審 法院、 案號 臺灣新北地方法院108年度審訴字第1520號 本院109年度上訴字第1000號 臺灣新北地方法院109年度審訴字第1726號  判決日期 108年11月18日 109年5月26日 109年9月29日 確 定 判 決 法院、 案號 臺灣新北地方法院108年度審訴字第1520號 本院109年度上訴字第1000號 臺灣新北地方法院109年度審訴字第1726號  確定日期 108年12月16日 109年6月25日 109年11月25日 

編號  十   罪名  恐嚇取財罪   宣告刑  有期徒刑6月，如易科罰金，以新臺幣1千元折算1日   犯罪日期  108年1月13日   最 後 事 實 審 法院、 案號 臺灣新北地方法院109年度原訴字第37號    判決日期 110年1月26日   確 定 判 決 法院、 案號 臺灣新北地方法院109年度原訴字第37號    確定日期 110年3月17日